# 请教陈版，对公司的股权投资由权益法核算转为公允价值计量的涉税处理

提问人：liu900911 时间：2019-11-21 06:30:22
陈版您好，请教一个问题。B 公司是 A 公司的一家联营企业，A 公司账面对其按照权益法核算； 19 年 9 月，A 公司处置掉一部分股权，对 B 公司的股权转列至以公允价值计量且其变动计入其他综合收益的金融资产核算。
A 公司以前年度，由于 B 公司除净损益、其他综合收益和利润分配以外的其他所有者权益变动而确认的所有者权益 1000 万，计入资本公积-其他资本公积。按照准则，本期该 1000 万由资本公积转至投资收益核算。请问：
该金额需要对应确认递延所得税负债吗？

回答人：chenyiwei
对这部分剩余股权，会计上虽然按公允价值重新计量并确认了相应的视同处置损益，但税法上并未视同处置，而是保持其原计税基础不变，故形成了应纳税暂时性差异，需确认递延所得税负债。由于在财务报表上确认了损益，故确认该递延所得税负债时，对应于 “所得税费用——递延所得税费用”。

提问人：liu900911 时间：2019-11-25 06:30:23
感谢陈版。这个问题想继续再问一下：A公司目前由长期股权投资转至以公允价值计量且其变动计入其他综合收益的金融资产金额为 6000 万，构成如下：投资成本 3000 万，因以前年度B 公司净利润确认的损益调整金额2000 万，因以前年度 B公司除净损益、其他综合收益和利润分配以外的其他所有者权益变动而确认的所有者权益 1000 万；即借：其他权益工具投资6,000 万 贷：长投-成本3,000 万 长投-损益调整 2000 万 长投-资本公积（其他资本公积） 1000 万。
按照所得税准则应用指南所述，对于采用权益法核算的长期股权投资，如果投资企业改变持有意图拟对外出售的情况下，按照税法规定，企业在转让或者处置投资资产时，投资资产的成本准予扣除。在持有意图由长期持有转变为拟近期出售的情况下，因长期股权投资的账面价值与计税基础不同产生的有关暂时性差异，均应确认相关的所得税影响。
该案例中，由于以公允价值计量且其变动计入其他综合收益的金融资产的特征之一是：企业管理该金融资产的业务模式既以收取合同现金流量为目标又以出售该金融资产为目标。该金融资产未来如果对外出售，计税基础是否应该按照 3000 万计价，如果转入金融资产的 1000 万资本公积按上个问题所述已经确认递延负债，那么该案例中转入金融资产的 2000 万损益调整金额是否需要确认递延负债，如果要确认的话，递延负债对应科目是进权益类科目-资本公积么？（因为该税会差异未对本期损益形成影响）

回答人：chenyiwei
应确认递延所得税负债；因为转入时的重新计量差额是计入损益（与后续计量无关），故递延所得税负债在确认时也是对应于所得税费用。